臺灣臺北地方法院刑事判決　　　　　　　96年度重訴字第20號
公　訴　人　臺灣臺北地方法院檢察署檢察官
被　　　告　甲○○
　　　　　　　　　　（現於臺灣臺北看守所羈押中）
指定辯護人　本院公設辯護人丙○○
上列被告因強盜等案件，經檢察官提起公訴（95年度偵字第2764
7號），本院判決如下：
    主    文
甲○○強盜強制性交，累犯，處有期徒刑拾伍年；又以加害生命
之事，恐嚇他人致生危害於安全，累犯，處有期徒刑陸月。應執
行有期徒刑拾伍年肆月。
    犯罪事實
一、甲○○前於民國九十年間，因犯竊盜罪經本院以九十年度簡
    字第四一一四號刑事簡易判決判處有期徒刑三月確定，於九
    十一年九月二十八日執行完畢；且其已因犯強制性交罪，經
    臺灣士林地方法院以九十年度訴字第四二八號刑事判決判處
    有期徒刑四年，並命於刑之執行前，令入相當處所施以治療
    ，其期間至治癒為止，最長不得逾三年確定，又因違反兵役
    治罪條例案件，經臺灣士林地方法院以九十一年度簡字第四
    六一號刑事簡易判決判處拘役三十日確定。上開二罪接續執
    行，先於九十三年十一月十三日施以強制治療完畢後執行徒
    刑，嗣於九十五年十一月十七日縮短刑期假釋，至九十六年
    二月七日縮刑期滿，並接續執行前開因違反兵役治罪條例之
    罪所處之拘役三十日，於九十五年十二月十七日執行完畢出
    監。詎其仍不知悛悔，因出監後缺錢花用，竟於假釋期間內
    即九十五年十二月二十四日十三時許，意圖為自己不法之所
    有，至先前曾經居住之臺北市中山區○○○路○段八十七巷
    二十五號大樓，見該址五樓三○三室無人居住且未上鎖，即
    進入該空房（此部分未據告訴），並取走不詳人士丟棄於屋
    內之電話線一條，再由該屋窗戶攀爬至隔壁由乙○（真實姓
    名、年籍均詳卷）所居住之三○一室之陽台，打開未上鎖之
    窗戶侵入乙○之房屋內搜刮財物，惟因屋內搜無任何財物，
    甲○○乃留置於屋內等待屋主返家再伺機強取財物。嗣乙○
    於同日晚間九時五十二分許返回上開住處時，甲○○見乙○
    攜帶一只皮包，竟起意行搶，待乙○一進入屋內後，即徒手
    強力摀住乙○之嘴巴，另使用自乙○屋內取得之水果刀一把
    抵住乙○之脖子，而不慎劃傷乙○之左手小指腹○點七公分
    ，並以現場所取得之襪子塞住乙○之嘴巴，命令不得出聲，
    再使用前揭由隔壁房間取得之電話線綑綁乙○之雙手，使乙
    ○受有雙手腕背面瘀青之傷害，甲○○即以此強暴之方式致
    使乙○不能抗拒，並將乙○推倒於床上後，自乙○之皮包內
    搜出現金新臺幣（下同）六千五百元。甲○○搜得現金後，
    告知乙○欲取走現金，並將塞於乙○嘴巴之襪子取出，然乙
    ○表示此現金欲用以繳納租金，希望不要將現金取走，甲○
    ○聞此心有不悅，見乙○毫無抵抗之力，竟色欲薰心，自乙
    ○書桌抽屜內取出剪刀一把，剪開乙○之洋裝並脫去乙○之
    內衣與內褲後，將陰莖插入乙○之陰道而為性交，並射精在
    乙○之陰道內。甲○○遂行強制性交犯行後，即將前開強盜
    所得之現金六千五百元取走欲離開現場，詎甲○○竟又另行
    起意，於離去之際向乙○稱「警察不可能二十四小時保護你
    ，如果報案會殺了妳」等加害生命之言語，使乙○因此心生
    畏怖而致生危害於安全，並將乙○遭剪破之洋裝取走，隨手
    丟置於不詳之處所。嗣經乙○報警處理，而於九十五年十二
    月二十五日晚間十一時許，為警在臺北市中山區○○○路○
    段八十七巷四十四號前逮捕甲○○，於其身上扣得花用後剩
    餘之現金四千四百八十七元及電話線一條，並於乙○住處扣
    得水果刀、剪刀各一把與使用過之煙蒂一個後，始查悉上情
    。
二、案經被害人乙○訴由臺北市政府警察局中山分局報請臺灣臺
    北地方法院檢察署檢察官偵查起訴。
    理    由
一、上開犯罪事實，迭據被告甲○○於歷次警訊、偵查及本院審
    理中坦承不諱（偵查卷第七頁至第十二頁、第四十六頁至第
    四十八頁、第五十五頁至第五十六頁、本院卷第十二頁至第
    十三頁、第三十五頁反面、第四十八頁反面），核與告訴人
    乙○指訴之情節均屬相符，此有被告對於證據能力不爭執而
    同意作為證據使用之調查筆錄二份在卷可稽（偵查卷第十五
    頁至第十九頁），而被告經其同意採集唾液與告訴人之血液
    、陰道棉棒採集之檢體、扣案水果刀與剪刀之握把、刀刃處
    採集之檢體及扣案煙蒂上所採集之檢體進行ＤＮＡ—ＳＴＲ
    型別鑑定，鑑驗結論認為：「1.本案編號Ｃ煙蒂，Ｄ水果刀
    握把、Ｅ剪刀握把ＤＮＡ與涉嫌人甲○○ＤＮＡ—ＳＴＲ型
    別相同。2.編號Ｄ水果刀刀刃、Ｅ剪刀刀刃ＤＮＡ—ＳＴＲ
    型別為混合型，不排除混有被害人與涉嫌人甲○○ＤＮＡ。
    3.被害人陰道棉棒精子層細胞ＤＮＡ與涉嫌人甲○○之Ｙ染
    色體ＤＮＡ—ＳＴＲ型別相同，不排除其來自甲○○或與甲
    ○○具有相同父系關係之人。」等情，則有內政部警政署九
    十六年二月五日刑醫字第○九五○一九三二六三號鑑驗書一
    份附卷可參（偵查卷第六十三頁至第六十四頁）。此外，並
    有現場監視器翻拍畫面四幀、贓物認領保管單一紙、馬偕紀
    念醫院受理疑似性侵害事件驗傷診斷書一份在卷可憑（偵查
    卷第二十五頁至第二十六頁、第二十八頁、本院卷第四十二
    頁），以及水果刀、剪刀各一把與電話線一條扣案足資佐證
    。被告上開任意性之自白，經前揭證據補強後，應認與事實
    相符，而得作為認定被告犯罪之證據。本案事證明確，被告
    犯行堪以認定，應依法論科。
二、查被告逾越乙○所居住三○一室陽台之窗戶而使其失去防閑
    之效用，核屬逾越其他安全設備之情形，最高法院四十五年
    臺上字第一四四三號判例意旨可參。且被告逾越安全設備進
    入乙○之房屋，於屋內未搜得任何財物而行竊未遂，俟至告
    訴人返家後竟起意強盜財物，其圖為不法所有取得他人財物
    之犯意，仍相一貫，僅於中途變更其竊取手段為強取而已，
    其應成立強盜罪應屬無疑，最高法院二十四年上字第四六七
    三號判例亦可資參照。是被告逾越其他安全設備進而強盜財
    物，且侵入乙○之住宅而為強制性交犯行，核其所為，應係
    犯刑法第三百三十二條第二項第二款之強盜強制性交罪。而
    其對告訴人出言恐嚇之行為，則係另犯刑法第三百零五條之
    恐嚇危害安全罪。其所犯上開二罪，犯意個別、行為互異，
    觸犯構成要件不同之罪，應予分論併罰。至於被告雖使乙○
    受有雙手腕背面瘀青之傷害，然此等傷害，乃被告以電話線
    綑綁乙○雙手時所施強暴行為之當然結果；另乙○雖有左手
    小指腹割傷○點七公分之傷害，然此傷勢之範圍甚小，參以
    被告辯稱其不知有以水果刀劃傷告訴人左小指腹等語，而告
    訴人又未曾指訴被告以何種方式割傷其手指，則此傷勢是否
    為被告故意所造成，或告訴人於掙扎之際不慎觸碰被告使用
    之水果刀所造成，實非無疑，殊難推定被告另有傷害之故意
    ，且事實上被告意在施以強暴行為而遂其犯行，何致尚有傷
    害之意欲，既非出於故意，則除強制性交一罪外，自未便論
    以傷害之罪名，最高法院五十一年臺上字第五八八號判例可
    資參酌。從而，此部分縱屬成立，亦應為強暴之行為所吸收
    ，不另論罪，公訴意旨認此部分另成立傷害罪，尚有未洽，
    自應予以更正。又查被告以剪刀剪破告訴人之洋裝，固造成
    毀損之結果，惟參酌前揭最高法院判例意旨，此部分亦應為
    強暴行為所吸收，不另論罪，併此敘明。末查被告前於九十
    年間，因犯竊盜罪經本院以九十年度簡字第四一一四號刑事
    簡易判決判處有期徒刑三月確定，於九十一年九月二十八日
    執行完畢，有臺灣高等法院被告前案紀錄表一份在卷可稽，
    於五年以內故意再犯本件有期徒刑以上之罪，為累犯，應依
    刑法第四十七條第一項規定，加重其刑。爰審酌被告前已因
    犯強制性交罪經法院判決有罪確定，經送強制治療完畢後執
    行有期徒刑縮短刑期假釋，並接續執行違反妨害兵役治罪條
    例之罪所處之拘役三十日，於九十五十二月十七日執行完畢
    出監，有前開前案紀錄表可查，竟於假釋期間出監後一星期
    內，再度犯下本件犯行，顯見其惡性重大，對於刑罰之制裁
    毫無感應力與反省能力，且於搜得告訴人之現金六千五百元
    後，僅因告訴人央求其勿將現金取走，竟又對告訴人為強制
    性交犯行而逞其獸慾，復於離去之際出言恐嚇，其手段惡劣
    至極，令人髮指，犯罪所生危害實屬重大，且嚴重影響社會
    治安，對於婦女人身安全產生嚴重不良之後果，惟被告犯後
    坦承犯行，且因出監後無處可去，始為本案犯行，並斟酌其
    生活狀況與智識程度等一切情狀，分別量處如主文所示之刑
    ，並定其應執行之刑。扣案之水果刀、剪刀各一把，以及電
    話線一條，雖為被告犯罪所用之物，惟均非被告所有之物，
    爰不予宣告沒收。
據上論斷，應依刑事訴訟法第二百九十九條第一項前段，刑法第
三百零五條、第三百三十二條第二項第二款、第五十一條第五款
、第四十七條第一項，刑法施行法第一條之一，判決如主文。
本案經檢察官王志超到庭執行職務
中　　華　　民　　國　　96　　年　　4 　　月　　12　　日
　　　　　　　　　刑事第七庭審判長法　官　吳冠霆
                                  法  官  許泰誠
                                  法  官  余明賢
以上正本證明與原本無異。
如不服本判決，應於判決送達後10日內向本院提出上訴狀（應抄
附繕本）。告訴人或被害人如對於本判決不服者，應具備理由請
求檢察官上訴，其上訴期間之計算係以檢察官收受判決正本之日
期為準。
  　　　　　　　　　　　　　　　　書記官　葉潔如
中　　華　　民　　國　　96　　年　　4 　　月　　12　　日
附錄本案論罪科刑法條全文
中華民國刑法第三百零五條
以加害生命、身體、自由、名譽、財產之事，恐嚇他人致生危害
於安全者，處二年以下有期徒刑、拘役或新臺幣九千元以下罰金
。
中華民國刑法第三百三十二條
犯強盜罪而故意殺人者，處死刑或無期徒刑。
犯強盜罪而有下列行為之一者，處死刑、無期徒刑或十年以上有
期徒刑：
一  放火者。
二  強制性交者。
三  擄人勒贖者。
四  使人受重傷者。
